臺中高等行政法院判決
111年度交上字第86號
上  訴  人  劉庚松即政強環保工程行


被 上訴 人  交通部公路總局臺中區監理所

代  表  人  楊聰賢              
上列當事人間交通裁決事件，上訴人不服中華民國111年6月9日
臺灣彰化地方法院111年度交字第5號行政訴訟判決，提起上訴，
本院判決如下︰
　　主  文
一、上訴駁回。
二、上訴審訴訟費用新臺幣750元由上訴人負擔。
    事實及理由
壹、程序方面：
    被上訴人交通部公路總局臺中區監理所代表人於訴訟進行 
    中由魏武盛變更為楊聰賢，茲據新任代表人具狀聲明承受 
    訴訟，核無不合。
貳、實體方面：
一、緣訴外人劉秉昌於民國110年10月30日16時36分許，駕駛上
    訴人劉庚松即政強環保工程行所有車牌號碼000-000號自用
    大貨車（下稱系爭車輛），行經臺中市○○區○○路0段0000○00
    號前，因「裝載砂石、土方（紅磚、混凝土塊），未依規定
    使用砂石專用車」之違規行為，為臺中市政府警察局第六分
    局（下稱舉發機關）工業區派出所員警以第GU0118299號舉
    發違反道路交通管理事件通知單（下稱違規通知單）當場舉
    發。嗣上訴人到案聽候裁決，被上訴人交通部公路總局臺中
    區監理所遂依道路交通管理處罰條例（下稱道交條例）第29
    條之1第1項、違反道路交通管理事件統一裁罰基準表（下稱
    裁罰基準表）之規定，於111年1月5日以彰監四字第64-GU01
    18299號裁決書（下稱原處分），裁處上訴人罰鍰新臺幣（
    下同）6萬元。上訴人不服，提起行政訴訟，經臺灣彰化地
    方法院111年度交字第5號行政訴訟判決（下稱原審判決）駁
    回。上訴人猶未甘服，遂提起本件上訴。
二、上訴人起訴之主張及聲明、被上訴人於原審之答辯及聲明、
    原審判決關於證據取捨、認定事實及適用法規之論據，均詳
    如原審判決所載。
三、上訴意旨略以：
　㈠上訴人所載運的東西均為合法申請，是政府單位和審查單位
    沒有加註需砂石專用車始可營運等警示語，罰單是無效的：
　 1.縣政府的商業抄本中，營業項目：三、F111030磚、瓦、石
     建材批發業，並未註記需砂石車始可營業，所以是可以載
     運的，並無違反法令，應不罰。
　 2.環保業務是專業的，如同水泥專用車一樣，有專業的申請
     即可，環保業務廢棄物種類及代碼D-0499磚瓦及黏土混合
     物，及D-0599土地建築廢棄物也是依法申請，並未加註警
     語需砂石專用車始可營業，因此也是不罰。
　 3.監理站為執法管理單位，明知購買傾斜大貨車時都有附上
     文件審查，而監理單位也未就縣政府的商業抄本等文件作
     出退件，或加註需砂石專用車始可營業等裁示，如今卻要
     裁罰，令人心寒。
　㈡聲明：
　 1.原審判決廢棄。
　 2.原處分撤銷。
四、本院的判斷：
　㈠按道交條例第29條之1第1項規定：「裝載砂石、土方未依規
    定使用專用車輛或其專用車廂未合於規定或變更車廂者，處
    汽車所有人新臺幣四萬元以上八萬元以下罰鍰，並當場禁止
    通行。」裁罰基準表規定：違反事件「載砂石、土方未依規
    定使用專用車廂……」，法條依據「第二十九條之一第一項」
    ，違規車種類別或違規情節「未依規定使用專用車輛」，統
    一裁罰基準、期限內繳納或到案聽候裁決者「六００００」。
　㈡查原審判決依據卷附違規通知單、舉發機關110年12月14日中
    市警六分交字第1100158904號函暨附件、員警職務報告、被
    上訴人110年12月20日中監彰站字第1100340444號函、上訴
    人申訴書、汽車車籍查詢、現場採證相片、原處分暨送達證
    書等資料，認上訴人所有之系爭車輛，於上揭時、地，有「
    裝載砂石土方未依規定使用專用車輛」之違規行為。經核，
    原審判決業已就上訴人所有之系爭車輛如何有上揭違規事實
    ，論述其事實認定之依據及得心證之理由，並指駁上訴人之
    主張何以不足採之理由，核與卷證資料相符，且無悖於證據
    法則、經驗法則及論理法則，其認事用法並無違誤。
　㈢上訴意旨固謂政府單位和審查單位之商業抄本等文件，未註
    記需砂石車始可營業，本件並未違反法令，應不罰乙節，惟
    原審判決已論述：「道路交通安全規則第39條、第39條之1
    、第42條及附件22，關於裝載砂石土方車輛使用專用車輛或
    專用車廂規定及砂石專用車貨廂標示規定，對於裝載砂石、
    土方專用車輛之檢驗項目、標準及標示均有詳細規定，……而
    廢棄物清除機構或清理機構處理廢棄物，依廢棄物清理法第
    9條、第28條、同法施行細則第9條及公民營廢棄物清除處理
    機構許可管理辦法第21條等規定，……乃基於保護環境衛生之
    目的，而訂有管理及流向追蹤之機制。是道路交通條例與廢
    棄物清理法二者立法目的不同，所欲達成之行政上目的亦有
    不同，尚難認符合其一規範，即可排除另一法規之適用。是
    原告雖主張其係合法的廢棄物清理業者，並提出商業登記抄
    本、彰化縣政府廢棄物清除許可證，僅可證明其符合廢棄物
    清理法相關規定處理廢棄物之證明，惟其既裝載外觀、性質
    與砂石、土方無異之紅磚、混凝土塊行駛道路，即應依法使
    用專用車輛。」等語，是上訴意旨無非係就原審判決不採之
    理由，再反覆爭執，難認其就原審判決如何違背法令已有具
    體指摘。
　㈣綜上所述，原審判決已說明其認定事實之依據及得心證之理
    由，對上訴人在原審之主張如何不足採之論證取捨等事項，
    亦為論斷，對於本件應適用之法律所持之見解，核無違誤，
    並無判決違背法令之情形。上訴人上訴意旨，求予廢棄，為
    無理由，應予駁回。
五、末按交通裁決事件之上訴，行政法院為訴訟費用之裁判時，
    應確定其費用額，此觀行政訴訟法第237條之9第2項準用第2
    37條之8第1項規定即明。本件上訴人對於交通裁決事件之上
    訴，既經駁回，則上訴審訴訟費用750元（上訴審裁判費）
    自應由上訴人負擔，爰併予確定如主文第2項所示。
六、結論：本件上訴為無理由，應予駁回。
中　　華　　民　　國　　111 年　　11　 月　   25      日
                  臺中高等行政法院第三庭
                        審判長法  官　陳  文  燦
                              法  官　黃  司  熒
                              法  官　張  鶴  齡
　　　　　　　　　　　　　　　　                     　
以上正本證明與原本無異。
本判決不得上訴。
中　　華　　民　　國　　111  年　 11 　月　    25     日
           　　　　　　　  　 書記官　黃  靜  華